【裁判字號】    97,簡上,816
【裁判日期】    971205
【裁判案由】    詐欺
【裁判全文】
臺灣板橋地方法院刑事判決             97年度簡上字第816號
上  訴  人
即  被  告  甲○○
上列上訴人即被告因詐欺案件，不服本院中華民國97年5 月30日
97年度簡字第4728號第一審判決（聲請簡易判決處刑案號：臺灣
板橋地方法院檢察署97年度偵字第12057 號），提起上訴，本院
管轄之第二審合議庭判決如下：
    主  文
上訴駁回。
    事實及理由
一、本案經本院審理結果，認第一審以被告甲○○幫助意圖為自
    己不法之所有，以詐術使人將本人之物交付，依刑法第30條
    第1 項、第2 項、第339 條第1 項、第41條第1 項前段等規
    定，判處拘役50日，如易科罰金，以新臺幣3 千元折算1 日
    ，其認事用法均無違誤，量刑亦屬適當，應予維持，爰引用
    如附件第一審刑事簡易判決書所記載之犯罪事實、證據及理
    由。
二、被告甲○○於上訴狀內之上訴意旨略以：原審量刑過重無力
    負擔，如入監服刑，伊母親將無人照料，且伊係因急於求職
    一時糊塗方將存摺及提款卡交予他人，怎料檢察官未將犯罪
    者於銀行提領款項之監視錄影帶線索加以偵查，即判決本人
    接受所有罪過予以結案，並需負擔被害人民事求償部分云云
    。經查：
（一）原審判決係依據刑法第57條規定，詳為審酌被告任意交付
      個人金融機構帳戶資料，助長詐欺犯罪之風氣，徒增司法
      機關犯罪偵查之困難，應予非難，兼衡被告之素行、智識
      程度，其犯罪之動機、目的、手段、所生損害，暨被告犯
      罪後之態度等一切情狀後，始本於法律所賦予之裁量權限
      而為刑度宣告，且判處之刑度與本罪名法定最高刑度比較
      ，亦有相當差距，自難認原審科刑存有過重之情。
（二）被告於本院準備程序及審理期日均未到庭提出或請求本院
      另行調查可能對其有利之證據，而其於上訴狀內所述應調
      取提領款項之監視器錄影畫面云云，核與聲請簡易判決處
      刑書所載被告犯罪事實無關，係屬檢察官是否繼續偵查其
      他詐欺共犯真實身分之權責，而依卷內證據資料既已足資
      認定被告所為構成幫助詐欺取財罪責，要不因其他詐欺共
      犯有無到案指證被告而異，是被告就此所辯，同無理由。
三、綜上所述，被告甲○○提起上訴，仍執前詞指摘原審判決認
    事用法有誤云云，洵屬無據，應予駁回。而被告經本院合法
    傳喚，無正當理由不到庭，依刑事訴訟法第455 條之1 第3
    項準用同法第371 條規定，自得不待其到庭陳述，逕行判決
    ，附此敘明。
據上論斷，依刑事訴訟法第455 條之1 第3 項、第371 條、第36
8 條、第373 條，判決如主文。
本案經檢察官陳豐年到庭執行職務。
中    華    民    國    97    年    12    月    5     日
                刑事第十九庭  審判長法  官  曾 正 耀
                                    法  官  林 鈺 琅
                                    法  官  張 兆 光
上列正本證明與原本無異。
不得上訴。
                                    書記官  曹 秋 冬
中    華    民    國    97    年    12    月    5     日


司法院資訊處製作；財團法人民間司法改革基金會備份。
